臺灣桃園地方法院刑事判決
110年度簡上字第411號
上  訴  人  
即  被  告  張慶民



上列上訴人即被告因傷害案件，不服本院於中華民國110年7月8
日所為110年度桃簡字第251號第一審簡易判決（聲請簡易判決處
刑案號：110年度偵字第275號），提起上訴，本院管轄之第二審
合議庭判決如下：
    主  文
上訴駁回。
    理  由
一、本案經本院審理結果，認第一審判決認事用法及量刑均無不
    當，應予維持，爰引用第一審判決書記載之事實、理由及證
    據如附件。
二、被告上訴意旨略以：我認罪，希望可以與告訴人和解，如無
    法和解，亦請求從輕量刑等語。
三、按法官於有罪判決如何量處罪刑，為實體法賦予審理法官裁
    量之刑罰權事項，法官行使此項裁量權，自得依據個案情節
    ，參酌刑法第57條所定各款犯罪情狀之規定，於法定刑度內
    量處被告罪刑；除有逾越該罪法定刑或法定要件，或未能符
    合法規範體系及目的，或未遵守一般經驗及論理法則，或顯
    然逾越裁量，或濫用裁量等違法情事之外，自不得任意指摘
    其量刑違法。查原審就被告刑之量定，既已審酌其僅因酒後
    情緒不佳，竟率爾持玻璃酒杯攻擊告訴人成傷，所為實值非
    難；兼衡被告犯後否認犯行，迄今尚未與告訴人達成和解，
    或賠償告訴人所受損害，未見任何悔悟之意，犯後態度不佳
    ；並考量告訴人所受傷勢輕重、被告之素行、智識程度及生
    活狀況等一切情狀，酌情量處被告有期徒刑3月，及諭知易
    科罰金之折算標準，判處之刑度與本罪名法定最高刑度有期
    徒刑5年比較，亦有相當差距，既未逾越法定刑度，復未濫
    用自由裁量之權限，所為量刑核無不當或違法，且無輕重失
    衡之情形，依前開說明，自不得遽指為違法。況被告迄今仍
    未取得告訴人之宥諒，復衡以被告於本院審理時並未思檢討
    悔悟，仍辯稱未持玻璃酒杯、是不小心揮到告訴人等語，是
    客觀上本件量刑審酌因素與原審並無二致，本院自仍應尊重
    原審之量刑。
四、綜上，原審判決核其認事用法俱無不當，其量刑亦未逾越法
    律所規定之範圍，且尚稱允當，被告以上情請求撤銷原判決
    ，為無理由，應予駁回。
據上論斷，應依刑事訴訟法第455條之1第1項、第3 項、第368條
、第373條，判決如主文。
本案經檢察官楊挺宏聲請簡易判決處刑，經檢察官到李孟亭庭執
行職務。
中    華    民    國   111    年     1    月    24    日
            刑事第五庭  審判長法  官  呂世文
                              法  官  陳郁融
                              法  官  李敬之
以上正本證明與原本無異。
不得上訴。
　　　　　　　　　　　　　　　書記官　李玉華 
中　　華　　民　　國　　111 　年　　1 　　月　　24　　日



附件：
臺灣桃園地方法院刑事簡易判決
                              110年度桃簡字第251號
聲　請　人　臺灣桃園地方檢察署檢察官 
被　　　告　張慶民　男　民國00年0月00日生
                    身分證統一編號：Z000000000號
                    住桃園市○○區○○路00號
                    居桃園市○○區○○路000號
上列被告因傷害案件，經檢察官聲請以簡易判決處刑（110 年度
偵字第275 號），本院判決如下：
    主      文
張慶民犯傷害罪，處有期徒刑參月，如易科罰金，以新臺幣壹仟
元折算壹日。
    事實及理由
一、本件犯罪事實及證據，均引用檢察官聲請簡易判決處刑書之
    記載（如附件）。理由另補充如下：被告張慶民於民國109
    年8 月20日凌晨5 時許，在桃園市○○區○○路0 號錢櫃KTV 第
    626 號包廂內，持玻璃酒杯攻擊告訴人賀育玲成傷之事實，
    業據證人即告訴人於警詢及檢察事務官詢問時證述甚詳（偵
    卷第21至23、58頁），而告訴人確受有頭部鈍傷之傷害，亦
    有衛生福利部桃園醫院診斷證明書及告訴人之傷勢照片在卷
    可稽（偵卷第29、31頁），佐以證人即在場目擊者陳茜妤於
    警詢時證稱：當天被告手持玻璃酒杯砸向我同事（即告訴人
    ）的頭部等語（偵卷第26頁），足認告訴人前開證述實在，
    可以採信。被告辯稱其未傷害告訴人云云，核屬卸責之詞，
    不足採信，本案事證明確，被告犯行堪以認定，應依法論科
    。
二、論罪科刑：
（一）核被告所為，係犯刑法第277 條第1 項之傷害罪。
（二）爰以行為人之責任為基礎，審酌被告僅因酒後情緒不佳，
      竟率爾持玻璃酒杯擊告訴人成傷，所為實值非難；兼衡被
      告犯後始終否認犯行，迄今尚未與告訴人達成和解，或賠
      償告訴人所受損害，未見任何悔悟之意，犯後態度不佳；
      並考量告訴人所受傷勢輕重、被告之素行、智識程度及生
      活狀況等一切情狀，量處如主文所示之刑，並諭知易科罰
      金之折算標準，以資儆懲。
三、至被告所持之玻璃酒杯，雖係其為本案傷害犯行所用之物，
    惟上開物品未扣案，且為日常所用之物，若開啟沒收程序，
    不僅欠缺刑法上重要性，更將徒增司法成本之浪費，爰依刑
    法第38條之2 第2 項不予宣告沒收或追徵，併予敘明。
四、依刑事訴訟法第449 條第1 項前段、第3 項、第454 條第2
    項，刑法第277 條第1 項、第41條第1 項前段，刑法施行法
    第1 條之1 第1 項，判決如主文。
五、如不服本判決，應於判決送達後20日內，向本院提出上訴狀
    （應附繕本），上訴於本院第二審合議庭。本案經檢察官楊
    挺宏聲請以簡易判決處刑。
中　　華　　民　　國　 110　　年　　7 　　月　　8 　　日
                  刑事第一庭  法　官　羅文鴻
以上正本證明與原本無異。
如不服本判決，應於判決送達後20日內向本院提出上訴狀（應附
繕本）。
                              書記官　黃宜貞
中　　華　　民　　國　 110　　年　　7 　　月　　8 　　日
附錄本案論罪科刑法條
中華民國刑法第277條
傷害人之身體或健康者，處 5 年以下有期徒刑、拘役或 50 萬
元以下罰金。
犯前項之罪，因而致人於死者，處無期徒刑或 7 年以上有期徒
刑；致重傷者，處 3 年以上 10 年以下有期徒刑。
附件：
臺灣桃園地方檢察署檢察官聲請簡易判決處刑書
                                      110年度偵字第275號
    被　　　告　張慶民　男　31歲（民國00年0月00日生）
                        住桃園市○○區○○路00號
                        居桃園市○○區○○路000號
                        國民身分證統一編號：Z000000000號
上列被告因傷害案件，業經偵查終結，認為宜聲請以簡易判決處
刑，茲將犯罪事實及證據並所犯法條分敘如下：
        犯罪事實
一、張慶民與賀育玲前不相識，張慶民於民國109年8月20日凌晨
    5時許，前往桃園市○○區○○路0號錢櫃KTV第626號包廂內
    唱歌消費，酒後情緒不佳且不滿賀育玲向其收取坐檯費用，
    竟基於傷害人身體之犯意，於上開時、地，持桌上之玻璃酒
    杯朝賀育玲頭部攻擊，致使賀育玲受有頭部鈍傷等傷害。
二、案經賀育玲訴由桃園市政府警察局桃園分局報告偵辦。
        證據並所犯法條
一、詢據被告張慶民固坦承於上開時間至上址消費之事實，惟矢
    口否認有何上開犯行，辯稱：伊沒有傷害告訴人賀育玲，當
    天伊在包廂睡著，醒來後伊跟朋友打架，後來警察有到場，
    若伊有打告訴人，告訴人為何不跟警察講等語。經查，上開
    犯罪事實，業據告訴人賀育玲於警詢及偵查中指訴、目擊證
    人陳茜妤於警詢中證述綦詳，並有衛生福利部桃園醫院診斷
    證明書1紙、受傷照片1張附卷可稽，是被告所辯顯係卸責之
    詞，不足採信，其犯嫌堪以認定。
二、核被告所為，係犯刑法277條第1項之傷害罪嫌。
三、依刑事訴訟法第451條第1項聲請逕以簡易判決處刑。
    此　致
臺灣桃園地方法院
中　　華　　民　　國　 110　　年　　1 　　月　　19　　日
                           檢　察　官   楊挺宏
本件證明與原本無異
中　　華　　民　　國　 110　　年　　1 　　月　　22　　日
                           書  記  官   黃子庭
附記事項：
本件係依刑事訴訟法簡易程式辦理，法院簡易庭得不傳喚被告、
輔佐人、告訴人、告發人等出庭即以簡易判決處刑；被告、被害
人、告訴人等對告訴乃論案件如已達成民事和解而要撤回告訴或
對非告訴乃論案件認有受傳喚到庭陳述意見之必要時，請即另以
書狀向簡易法庭陳述或請求傳訊。
所犯法條：
中華民國刑法第277條
傷害人之身體或健康者，處 5 年以下有期徒刑、拘役或 50 萬
元以下罰金。
犯前項之罪，因而致人於死者，處無期徒刑或 7 年以上有期徒
刑；致重傷者，處 3 年以上 10 年以下有期徒刑。